最高法院刑事裁定　　　　　　　一○○年度台抗字第四四一號
抗　告　人　莊勝傑
上列抗告人因違反毒品危害防制條例案件，不服台灣高等法院中
華民國一○○年四月二十九日駁回聲請具保停止羈押之裁定（一
○○年度聲字第一一六五號），提起抗告，本院裁定如下：
    主  文
抗告駁回。
    理  由
本件原裁定以：抗告人莊勝傑涉犯毒品危害防制條例第四條第三
項之販賣第三級毒品罪，經台灣桃園地方法院以九十九年度訴字
第七六五號判決分別判處如第一審判決附表所示十罪刑，並定應
執行有期徒刑九年。抗告人提起第二審上訴，經原審訊問後，認
抗告人涉犯前開販賣第三級毒品罪嫌重大，有事實足認有逃亡之
虞，且所犯為最輕本刑五年以上有期徒刑之罪，具有刑事訴訟法
第一百零一條第一項第一款、第三款之羈押原因，非予羈押顯難
進行審判，核有羈押之必要，而於民國一○○年一月二十六日裁
定羈押，並於同年四月十一日裁定自一○○年四月二十六日起，
延長羈押二月。嗣原審於一○○年四月二十八日以該院一○○年
度上訴字第三五一號判決駁回上訴，足見抗告人涉犯前開罪嫌，
嫌疑重大，且所犯為最輕本刑五年以上有期徒刑之重罪。另依抗
告人於偵查中所稱，其隨時可以因己意而更換住所，難保其不會
因本案已遭重判而逃避刑責，自有事實足認其有逃亡之虞。則抗
告人所為具保停止羈押之聲請，並不符合刑事訴訟法第一百十四
條所定不得駁回其聲請之情形，抗告人聲請具保停止羈押，為無
理由。抗告人抗告意旨略稱：羈押之目的在於保全刑事追訴、審
判、執行程序，也僅於此一目的之內，始能限縮無罪推定原則之
範圍，運用羈押才合乎比例原則。如被告並無逃亡或使案情晦暗
之危險，即欠缺羈押之必要要件。又刑事訴訟法第一百零一條第
一項第一款所謂有逃亡之虞，必須有確切證據證明被告有逃亡之
動作與事實，不能僅因其涉犯最輕本刑為五年以上有期徒刑之重
罪即推定其有逃亡之虞。原裁定所謂重罪即會伴隨逃亡疑慮，顯
違反司法院釋字第六六五號解釋所示意旨，仍是以重罪作為羈押
之唯一原因等語。
惟按羈押之目的，在於保全刑事追訴、審判及刑之執行，或預防
其反覆實行。而羈押之被告，除有刑事訴訟法第一百十四條各款
所列情形之一（即：一、所犯最重本刑為三年以下有期徒刑、拘
役或專科罰金之罪者。二、懷胎五月以上或生產後二月未滿者。
三、現罹疾病，非保外治療顯難痊癒者。）經具保聲請停止羈押
不得駁回外，准許與否，屬事實審法院得依職權裁量之事項。本
件抗告人被訴違反毒品危害防制條例案件，業經台灣桃園地方法
院以九十九年度訴字第七六五號判決，依數罪併罰分別判處販賣
第三級毒品十罪刑，並定其應執行刑為有期徒刑九年，抗告人不
服提起第二審上訴，經原審法院以一○○年度上訴字第三五一號
判決駁回其上訴。並無刑事訴訟法第一百十四條各款所列情形。
原裁定以抗告人之羈押原因仍然存在，並未消滅，且有相當理由
足認其於受重刑裁判後，有逃亡之虞，非予羈押不足以確保審判
或將來之執行，仍有繼續羈押之必要，而駁回其具保停止羈押之
聲請，已敘明其理由，於法尚無違誤，且非僅以抗告人涉犯最輕
本刑為五年以上有期徒刑之重罪，另認抗告人有隨時更換住所之
危險，認定其確有逃亡之虞，自與司法院釋字第六六五號解釋意
旨無違。抗告意旨仍執陳詞，徒就原審得依職權裁量之事項，持
憑己見，任意指摘，為無理由，應予駁回。
據上論結，應依刑事訴訟法第四百十二條，裁定如主文。
中    華    民    國  一○○  年    六    月   十五   日 
                      最高法院刑事第三庭
                          審判長法官  陳  正  庸  
                                法官  林  秀  夫  
                                法官  林  瑞  斌  
                                法官  謝  靜  恒  
                                法官  王  居  財  
本件正本證明與原本無異
                                      書  記  官  
中    華    民    國  一○○  年    六    月   二十   日
                                                      V